# 未更正错报名义金额

提问人：洋酒 时间：2014-05-19 13:25:52
请问“未更正错报名义金额”是什么意思？

回答人：chenyiwei
低于此金额的任何调整（单独或合计起来）对要审计的会计报表都是不重要的；与企业的期望一致的金额。换言之，低于我们的名义金额，经任何数量上、性质上或其他情况判断，该金额是显然微不足道的，并且总的来说这些金额不在我们错报总体评估的考虑范围之内。